【裁判字號】    97,審訴,1437
【裁判日期】    970522
【裁判案由】    毒品危害防制條例
【裁判全文】
臺灣高雄地方法院刑事宣示判決筆錄    97年度審訴字第1437號
公  訴  人  臺灣高雄地方法院檢察署檢察官
被      告  甲○○
指定辯護人  本院公設辯護人黃秋葉
上列被告因毒品危害防制條例案件，經檢察官提起公訴（97年度
毒偵字第2104號、97年度毒偵字第2166號、97年度毒偵字第1911
號、97年度毒偵字第1909號），檢察官聲請法院改依協商程序而
為判決，本院認為適合進行協商判決程序，於中華民國97年5 月
22日下午2 時10分在本院刑事第14法庭宣示判決，以代判決書，
出席職員如下：
    法  官  唐照明
    書記官  許珈綺
    通  譯  紀聰正
法官起立朗讀判決主文、犯罪事實要旨、處罰條文並告知上訴限
制、期間及提出上訴狀之法院，且諭知記載其內容：
一、主文：甲○○施用第一級毒品，累犯，處有期徒刑柒月，扣
    案第一級毒品海洛因拾包（合計淨重零點玖捌公克、空包裝
    總重點零零公克）沒收銷燬。又施用第一級毒品，累犯，
    處有期徒刑柒月，扣案第一級毒品海洛因壹包（驗前淨重零
    點壹伍捌公克、驗後淨重零點壹肆捌公克）沒收銷燬。又施
    用第一級毒品，累犯，處有期徒刑柒月，扣案第一級毒品海
    洛因包（驗前淨重合計零點玖公克、驗後淨重合計零
    點壹肆公克）沒收銷燬，扣案注射針筒貳支、分裝杓壹支
    均沒收。又施用第一級毒品，累犯，處有期徒刑柒月，扣案
    第一級毒品海洛因貳包（合計淨重零點柒肆公克、空包裝總
    重零點陸玖公克）沒收銷燬，扣案注射針筒、分裝杓各壹支
    均沒收。應執行有期徒刑貳年，扣案第一級毒品海洛因拾包
    （合計淨重零點玖捌公克、空包裝總重點零零公克）、第
    一級毒品海洛因壹包（驗前淨重零點壹伍捌公克、驗後淨重
    零點壹肆捌公克）、第一級毒品海洛因包（驗前淨重合計
    零點玖公克、驗後淨重合計零點壹肆公克）、第一級
    毒品海洛因貳包（合計淨重零點柒肆公克、空包裝總重零點
    陸玖公克），均沒收銷燬；扣案注射針筒支、分裝杓貳支
    均沒收。
二、犯罪事實要旨：甲○○前於民國95年間因施用毒品案件，經
    本院95年度毒聲字第1493號裁定送觀察勒戒後，認無繼續施
    用毒品之傾向，於95年11月14日釋放出所，並經本院96年度
    訴字第235 號判處有期徒刑9 月確定，嗣經本院96年聲減字
    第2376號裁定減刑為有期徒刑4 月15日確定，於96年9 月4
    日易科罰金執行完畢。詎其仍不知悔改，未能戒除毒癮，於
    前開觀察、勒戒執行完畢釋放後5 年內，復分別基於施用第
    一級毒品海洛因之犯意：(一)於97年1 月27日12時許，在高雄
    市○○區○○街18巷某廢棄空屋內，以針筒注射之方式，施
    用第一級毒品海洛因1 次。嗣於同日21時45分許，在高雄市
    鼓山區○○街16號前，因形跡可疑為警盤查，當場扣得第一
    級毒品海洛因10包（合計淨重0.98公克、空包裝總重3.00公
    克），後經其同意採尿送驗結果呈嗎啡陽性反應；(二)復於97
    年2 月4 日上午9 時許，在高雄市○○路某朋友住處內，以
    上開方式，施用第一級毒品海洛因1 次。嗣於同日14時20分
    許，在高雄市○○區○○路與行仁路口，因形跡可疑為警攔
    查，當場扣得第一級毒品海洛因1 包（驗前淨重0.158 公克
    、驗後淨重0.148 公克），後經其同意採尿送驗結果呈嗎啡
    陽性反應；(三)又於97年2 月13日19時許，在高雄市○○區○
    ○路356 號家樂福大賣場河東店某廁所內，以上開方式，施
    用第一級毒品海洛因1 次。嗣於同日20時40分許，在高雄市
    三民區○○○路與河東路口，因形跡可疑為警攔查，當場扣
    得第一級毒品海洛因3 包（合計驗前淨重0.339 公克、合計
    驗後淨重0.314 公克）及其所有預備供其施用第一級毒品所
    用之注射針筒2 支、分裝杓1 支，後經其同意採尿送驗結果
    呈嗎啡陽性反應；(四)再於97年2 月14日20時許，在高雄市○
    ○區○○路161 巷31號6 樓住處內，以上開方式，施用第一
    級毒品海洛因1 次。嗣於同年月15日上午10時40分許，在高
    雄市三民區○○○路與立德街口，因形跡可疑為警攔查，當
    場扣得第一級毒品海洛因2 包（合計淨重0.74公克、空包裝
    總重0.69公克）（起訴書誤載為淨重0.98公克、包裝重3.00
    公克）及其所有預備供其施用第一級毒品所用之注射針筒、
    分裝杓各1 支，後經其同意採尿送驗結果呈嗎啡陽性反應。
三、處罰條文：毒品危害防制條例第10條第1 項、第18條第1 項
    前段，刑法第11條、第47條第1 項、第51條第5 款、第38條
    第1項第2 款、。
四、協商判決除有刑事訴訟法第 455條之 4第 1項第 1款於本訊
    問程序終結前，被告撤銷協商合意或檢察官撤回協商聲請者
    ；第 2款被告協商之意思非出於自由意志者；第 4款被告所
    犯之罪非第455條之2第 1項所得以協商判決者；第 6款被告
    有其他較重之裁判上一罪之犯罪事實者；第 7款法院認應諭
    知免刑或免訴、不受理者情形之一，及違反同條第 2項「法
    院應於協商合意範圍內為判決；法院為協商判決所科之刑，
    以宣告緩刑或 2年以下有期徒刑、拘役或罰金為限」等情形
    外，不得上訴。
五、本件如得上訴且不服本判決時，得自收受宣示判決筆錄送達
    之日起10日內，向本院提出上訴狀（須附繕本），上訴於第
    二審法院。
中    華    民    國    97    年    5     月    22    日
                  臺灣高雄地方法院刑事第七庭
                              書記官  許珈綺
                              法  官  唐照明
以上正本證明與原本無異。
中    華    民    國    97    年    5     月    22    日
                              書記官  許珈綺
附錄本案論罪科刑法條：
毒品危害防制條例第10條第1項
施用第一級毒品者，處6月以上5年以下有期徒刑。


司法院資訊處製作；財團法人民間司法改革基金會備份。
